【裁判字號】    89,上易,1307
【裁判日期】    890418
【裁判案由】    侵占
【裁判全文】
臺灣高等法院臺中分院刑事判決          民國八十九年度上易字第一三○七號
    上  訴  人  臺灣南投地方法院檢察署檢察官
    上  訴  人
    即  被  告  甲○○
    選任辯護人  吳萬春
右上訴人等因被告侵害案件，不服臺灣南投地方法院中華民國八十九年四月十八日第
一審判決（民國八十九年度易字第二○一號，起訴案號：臺灣南投地方法院檢察署民
國八十九年度偵字第二一五號），提起上訴，本院判決如左：
    主      文
上訴駁回。
    事實及理由
一、本案經本院審理結果，認第一審法院依刑法第三百卅五條第一項，罰金罰鍰提高
    標準條例第一條前段，判處上訴人即被告甲○○（以下簡稱被告）有期徒刑三月
    ，經核認事用法，尚無違誤，量刑亦稱妥適，並引用第一審判決書記載之事實、
    證據及理由（如附件）。
二、被告上訴意旨，雖仍否認有侵占犯行，辯以丁○○係積欠伊廿萬元，其給伊廿萬
    元係清償伊之債務，並非託伊向告發人丙○○借款，託伊交告發人清償所借之款
 項云云，惟查丁○○係委託被告向告發人借款廿萬元，於八十七年三、四月間，
    被告還五十萬元時，有說清償其夫吳忠恕的欠款，亦要拿回其夫之本、支票，該
    五十萬元不包括丁○○所欠之廿萬元等情，已據告發人於偵查、原審及本院審理
    時迭指不移，並經證人楊震世於本院審理時證述屬實（見他字第廿五頁、原審卷
    第十二、十四頁、本院卷審判筆錄）被告於偵查及原審供稱：「本票是丁○○開
    好後，交我去向告發人借款。」、「八十七年三、四月間，丁○○要我拿廿萬元
    還告發人。」（見他字第廿四頁、原審卷第十三頁），況被告於偵查時更供稱：
    「我沒對她（告發人）說清償之五十萬元，包括丁○○的廿萬元，告發人有與我
    對帳，丁○○這筆廿萬元，還沒有還。」（見他字卷第卅一頁）。足見被告有受
    丁○○之託持本票向告發人借款廿萬元，嗣丁○○託被告持廿萬元向告發人清償
    所借之該款項，而未清償之情，至為顯然。至丁○○於本院審理時證稱，伊係欠
    被告的錢，廿萬元係還被告云云，核與實情不符，無非附和迴護被告之詞，不足
    為憑，被告之夫吳忠恕於本院為與被告所辯相同情節之證述，亦有偏頗，不足為
    被告有利之認定。被告之上訴為無理由，應予駁回。
三、檢察官上訴，認原審量刑過輕，惟原審已參酌一切情狀，量處上開之刑，於理由
    欄詳予說明，尚稱妥當，其上訴應為無理由，應予駁回。
據上論斷，應依刑事訴訟法第三百六十八條、第三百七十三條，判決如主文。
本案經檢察官乙○○到庭執行職務。
中      華      民      國    八十九     年      七       月    十二    日
                                  臺灣高等法院臺中分院刑事第一庭
                                        審判長法  官  陳  紀  綱
                                              法  官  蕭  錦  鍾
                                              法  官  陳  登  源
右正本證明與原本無異。
不得上訴。
                                              書記官  林  桂  鳳
中      華      民      國    八十九     年      七       月    十三    日
                                                                        Ｉ


司法院資訊處製作；財團法人民間司法改革基金會備份。
